臺灣臺南地方法院臺南簡易庭民事判決
110年度南簡字第40號
原      告  王亞屏
被      告  黃曉菁

上列當事人間請求返還不當得利事件，經本院於民國110年3月17
日言詞辯論終結，判決如下：
    主      文
被告應給付原告新臺幣300,100元。
訴訟費用新臺幣3,310元由被告負擔。
本判決得假執行。但被告如以新臺幣300,100元為原告預供擔保
，得免為假執行。
    事實及理由
一、原告起訴主張：原告於民國109年7月18日晚上9時44分許，
    在網路上看到IG帳號暱稱為「beebeaut」之人佯稱可代購香
    奈兒包包，原告乃於109年7月24日上午10時36分依指示匯款
    新臺幣(下同)300,100元(系爭款項)至被告設於第一商業銀
    行赤崁分行、帳號000-00000000000號帳戶（下稱系爭帳戶
    ），嗣發覺有異撥打165專線，始知受騙，因系爭款項尚未
    遭提領，仍凍結於系爭帳戶，則被告理應返還不屬於其財產
    之系爭款項，爰依民法不當得利之法律關係提起本訴，請求
    被告返還系爭款項等語。並聲明：被告應給付原告300,100
    元(見簡字卷第37頁)。
二、被告則以：伊於109年5月26日認識1名網友，LINE暱稱為「E
    ddie Lui」，「Eddie Lui」於109年6月中旬時，在網路上
    問伊願不願意接受翻譯工作，伊答應後，對方提供「盛達比
    種植場公司」的翻譯文件給伊翻譯，並自稱是該公司的業務
    員，「Eddie Lui」於7月15日告知要給付翻譯工作所得，請
    伊提供薪資轉帳的帳戶及跨國提款卡、提款密碼給他，伊沒
    有懷疑，就把系爭帳戶的提款卡及密碼寄到「Eddie Lui」
    指定的地點，後來伊發現系爭帳戶變成警示帳戶，才知受騙
    ，伊也是被害人，且經臺灣臺南地方檢察署109年度偵字第1
    8895、19215號為不起訴處分確定(下稱系爭刑事案件)等語
    置辯。並聲明：原告之訴駁回(見簡字卷第38頁)。
三、得心證之理由：　
　㈠按無法律上之原因而受利益，致他人受損害者，應返還其利
    益，民法第179條前段定有明文。而依不當得利之法則請求
    返還不當得利，以無法律上之原因而受利益，致他人受有損
    害為要件，自其得請求返還之範圍，應以不當得利受領人所
    受之利益為度，而非以原告所受損害若干為準（最高法院82
    年度台上字第1764號判決意旨參照）。
  ㈡查，原告匯款300,100元至系爭帳戶乙情，有郵政跨行匯款申
    請書為證(見調字卷第17頁)，又經本院調閱系爭刑事案件全
    卷卷宗核閱無訛。系爭帳戶遭警示凍結時，所餘款項為376,
    252元，原告遭騙所匯系爭款項尚未經人領取等情，為兩造
    所不爭，並有系爭帳戶存摺內頁、帳戶明細為證（見調字卷
    第55頁、簡字卷第49頁）。是被告就受領系爭款項，屬無法
    律上原因而受利益，原告因而受有損害，從而，原告依不當
    得利之法律關係訴請被告給付如主文第1項所示之金額，應
    予准許。
四、本件係依民事訴訟法第427條第1項規定簡易訴訟事件所為被
    告敗訴之判決，依同法第389條第1項第3款之規定，應依職
    權宣告假執行，並依同法第392條第2項規定，依職權宣告被
    告如預供擔保後，得免為假執行。
五、本件事證已臻明確，兩造其餘攻擊防禦方法及舉證，核與本
    判決之結果不生影響，爰不另為贅論，附此敘明。
六、訴訟費用負擔之依據：民事訴訟法第78條。 
中　　華　　民　　國　　110 　年　　3 　　月　　31　　日
                  臺灣臺南地方法院臺南簡易庭
　　　　　　　　　             法    官　王淑惠
以上正本係照原本作成。
如對本判決上訴，須於判決送達後20日內向本院提出上訴狀。
如委任律師提起上訴者，應一併繳納上訴審裁判費。
中　　華　　民　　國　　110 　年　　3 　　月　　31　　日
                               書 記 官  洪凌婷